臺灣雲林地方法院刑事判決　　　　　　　 94年度訴字第469號
公　訴　人　臺灣雲林地方法院檢察署檢察官
被　　　告　丁○○　男　27歲.
　　　　　　　　　　　之1 (.
　　　　　　庚○○　男　30歲.
上列被告等因搶奪案件，經檢察官提起公訴（94年度偵字第2044
號），被告於準備程序進行中就被訴事實為有罪之陳述，由本院
合議庭裁定以簡式審判程序審理，判決如下：
    主  文
丁○○共同連續意圖為自己不法之所有，而搶奪他人之動產，累
犯，處有期徒刑年。
庚○○共同連續意圖為自己不法之所有，而搶奪他人之動產，處
有期徒刑貳年陸月。
    事  實  及  理  由
壹、構成犯罪事實：丁○○前於民國87年間，因恐嚇案件，經本
    院判處有期徒刑4 月，緩刑3 年確定；又於同年間因搶奪案
    件，為本院判處有期徒刑4 年6 月確定，經與前開撤銷緩刑
    後之有期徒刑4 月併合執行，自88年3 月4 日刑期起算，指
    揮書執畢日期為92年12月4 日，於90年9 月7 日因縮短刑期
    假釋出獄，並於92年10月21日假釋期滿，其未執行之刑，以
    已執行論。詎仍不知悔改，與庚○○因缺錢吸毒花用，而共
    同基於意圖為自己不法所有之犯意聯絡，連續實施如附表編
    號１至編號４所示之搶奪犯行。嗣於94年5 月4 日18時10分
    許，庚○○賡續前開搶奪犯意而為如附表編號５所示之犯行
    後，始為警循線查獲，而得知上情（上開5 件搶奪犯行之犯
    罪之時間、地點、行為態樣、所得財物、查獲經過及行為人
    ，均詳如附表所載）。
貳、認定犯罪事實所憑之證據及理由：
  一被告丁○○、庚○○於檢察官訊問及本院審理中之自白。
  二被害人辛○○、乙○○、己○○、丙○○、甲○○於警訊時
    之指訴。
  三照片27幀。
  四依上開補強證據，已足以證明被告2 人所為自白之真實性，
    是被告丁○○、庚○○前開自白搶奪之犯行，屬於真實而可
    予採信。
、論罪科刑之理由：
  一核被告丁○○、庚○○所為，均係犯刑法第325 條第1 項之
    搶奪罪。被告2 人就如附表編號１至編號４之犯行有犯意聯
    絡及行為分擔，為共同正犯。
  二被告2 人先後多次搶奪犯行，時間緊接，方法相同，並觸犯
    構成要件相同之罪，顯係基於概括犯意反覆為之，為連續犯
    ，應依刑法第56條規定，以一罪論，並加重其刑。
  三被告丁○○前於87年間，因恐嚇案件，經本院判處有期徒刑
    4 月，緩刑3 年確定；又於同年間因搶奪案件，為本院判處
    有期徒刑4 年6 月確定，經與前開撤銷緩刑後之有期徒刑4
    月併合執行，自88年3 月4 日刑期起算，指揮書執畢日期為
    92年12月4 日，於90年9 月7 日因縮短刑期假釋出獄，並於
    92年10月21日假釋期滿，其未執行之刑，以已執行論，此有
    臺灣高等法院被告前案紀錄表可按，被告丁○○於受有期徒
    刑之執行完畢後，5 年以內再犯本件之有期徒刑以上之罪，
    為累犯，應依刑法第47條、第70條之規定，遞加重其刑。爰
    審酌被告丁○○前有恐嚇、搶奪等前案紀錄，被告庚○○亦
    有麻藥、毒品勒戒紀錄，素行均非佳；被告2 人均年輕力壯
    、四肢健全，竟不思以正途取得財物，竟因缺錢吸毒花用之
    不良動機，而連續搶奪他人財物，對於社會治安影響甚大，
    被告迄亦未彌補被害人之損失；被告丁○○前因連續搶奪案
    件假釋期滿執行完畢，竟不知反省，而再犯本件犯行，顯然
    前次之刑事處遇並未見其效果；惟被告2 人行搶過程中均徒
    手為之，並未傷人，且被告2 人犯後於檢察官訊問時及本院
    審理時均能坦承犯行，態度良好（被告庚○○於警訊中僅坦
    承如附表編號２、４、５所示之犯行），以及被告丁○○、
    庚○○之教育程度分別為國中畢業、國中肄業，被告丁○○
    羈押前從事廚師工作，被告庚○○羈押前則沒有工作等一切
    情狀，爰分別量處如主文所示之刑，以示警惕。
  四至扣案之安全帽2 頂，其中1 頂鐵灰色安全帽，被告庚○○
    雖供承其所為各次搶奪案件，均戴此安全帽作案等語，惟經
    本院當庭勘驗該安全帽：「該半罩式安全帽屬於半圓形式安
    全帽，顏色是鐵灰色」等情，業經筆錄在卷，是該安全帽並
    無法掩飾個人之形貌特徵，且騎乘機車應戴安全帽，乃法所
    明定，並為警察機關所強力稽查之重點違規事項，是被告庚○○作案時戴該頂安全帽，應係基於遵守交通規則而為，尚
    難認與本件犯行有何關涉；另1 頂扣案之安全帽，據被告庚○○供稱：我沒有戴這頂安全帽去犯案，警方之所以扣到這
    頂安全帽，是警察到我家去搜索，而在箱子底下搜到這頂安
    全帽等語，是既無證據證明該安全帽確係被告2 人行搶時所
    用之物，自不得宣告沒收。至另扣得之衣服、褲子，亦均與
    本件犯行無直接關係，亦不得宣告沒收，併此敘明。
肆、適用之法律：
  一程序法方面：刑事訴訟法第273 條之1 、第299 條第1 項前
    段。
  二實體法方面：刑法第28條、第56條、第325 條第1 項、第47
    條。
本案經檢察官戊○○到庭執行職務。
中　　華　　民　　國　　94　　年　　7 　　月　　29　　日
                  刑事第五庭    法  官  李明益
以上正本證明與原本無異。
如不服本判決，應於判決收受後10日內，向本院提出上訴狀（須
附繕本）。
                                書記官  李達成
中　　華　　民　　國　　94　　年　　7 　　月　　29　　日
附錄法條：刑法第325 條第1 項。
中華民國刑法第325條
 (普通搶奪罪)
意圖為自己或第 3 人不法之所有，而搶奪他人之動產者，處六月
以上五年以下有期徒刑。
因而致人於死者，處無期徒刑或七年以上有期徒刑，致重傷者，
處三年以上十年以下有期徒刑。
第 1 項之未遂犯罰之。
附表：
┌──┬──────┬──────┬──────────────┬─────┐
│編號│時        間│地        點│行為態樣、所得財物及查獲經過│行  為  人│
├──┼──────┼──────┼──────────────┼─────┤
│    │94年4 月15日│雲林縣北港鎮│由庚○○騎車號MSC-537 號重型│丁○○、蔡│
│    │17時10分許  │大同里防汛道│機車搭載丁○○行經上開地點時│佳昇      │
│ １ │            │路          │，見辛○○騎腳踏車在前，而趁│          │
│    │            │            │其不及防備之際，由丁○○徒手│          │
│    │            │            │搶奪辛○○掛於手把上之黑色手│          │
│    │            │            │提包1 個（內有現金約新台幣【│          │
│    │            │            │下同】25000 元、身分證、健保│          │
│    │            │            │卡、教師證、行動電話、太陽眼│          │
│    │            │            │鏡各1 支、鑰匙1 串、提款卡、│          │
│    │            │            │信用卡各2 張、小皮夾2 個）後│          │
│    │            │            │騎車逃逸。丁○○、庚○○除將│          │
│    │            │            │現金朋分花用外，其餘上開物品│          │
│    │            │            │均由丁○○、庚○○丟棄於北港│          │
│    │            │            │觀光大橋下。                │          │
├──┼──────┼──────┼──────────────┼─────┤
│    │94年4 月18日│雲林縣北港鎮│由庚○○騎車號MSC-537 號重型│丁○○、蔡│
│    │17時50分許  │華勝里民族路│機車搭載丁○○行經上開地點時│佳昇      │
│ ２ │            │41 號 前    │，見乙○○騎機車在前，而趁其│          │
│    │            │            │不及防備之際，由丁○○徒手搶│          │
│    │            │            │奪乙○○手中之皮包1 個（內有│          │
│    │            │            │現金900 元、機車駕照、行照、│          │
│    │            │            │信用卡各1 張）後騎車逃逸。陳│          │
│    │            │            │孟谷、庚○○除將現金朋分花用│          │
│    │            │            │外，其餘上開物品均由丁○○、│          │
│    │            │            │庚○○丟棄於北港觀光大橋下。│          │
├──┼──────┼──────┼──────────────┼─────┤
│    │94年4 月18日│雲林縣北港鎮│丁○○、庚○○於搶奪乙○○財│丁○○、蔡│
│    │21時        │華勝里大同路│物後，因嫌所得不多，乃再由蔡│佳昇      │
│    │            │220 號前    │佳昇騎車號MSC-537 號重型機車│          │
│ ３ │            │            │搭載丁○○行經上開地點時，見│          │
│    │            │            │己○○騎機車在前，而趁其不及│          │
│    │            │            │防備之際，由丁○○徒手搶奪楊│          │
│    │            │            │瑞芬置於機車前方菜籃內之米色│          │
│    │            │            │皮包1 個（內有現金500 元、身│          │
│    │            │            │分證、健保卡、金融卡、現金卡│          │
│    │            │            │、行動電話2 支）後騎車逃逸。│          │
│    │            │            │丁○○、庚○○除將現金朋分花│          │
│    │            │            │用、庚○○並取走行動電話外，│          │
│    │            │            │其餘上開物品均由丁○○、蔡佳│          │
│    │            │            │昇丟棄於北港觀光大橋下。    │          │
├──┼──────┼──────┼──────────────┼─────┤
│    │94年4 月30日│雲林縣北港鎮│由庚○○騎車號KJ6-870 號重型│丁○○、蔡│
│    │19時15分許  │華勝里大同路│機車搭載丁○○行經上開地點時│佳昇      │
│    │            │192 巷（起訴│，見丙○○（起訴書誤載為楊瑞│          │
│ ４ │            │書誤載為129 │芬）行走在前，而趁其不及防備│          │
│    │            │巷）靠近民族│之際，由丁○○徒手搶奪丙○○│          │
│    │            │路與吉祥路附│手上之提包1 個（內有現金約  │          │
│    │            │近          │9000元、身分證、駕照、行照各│          │
│    │            │            │1 張、行動電話1 支、健保卡、│          │
│    │            │            │金融卡各3 張）後騎車逃逸。陳│          │
│    │            │            │孟谷、庚○○除將現金朋分花用│          │
│    │            │            │外，其餘上開物品均由丁○○、│          │
│    │            │            │庚○○丟棄於北港觀光大橋下。│          │
├──┼──────┼──────┼──────────────┼─────┤
│    │94年5 月4 日│雲林縣北港鎮│庚○○騎車號UKS-002 號輕型機│庚○○    │
│    │18時10分許  │西勢里義民路│車行經上開地點時，見甲○○騎│          │
│    │            │「合作金庫銀│腳踏車在前並手持手提包，而趁│          │
│    │            │行」前      │其不及防備之際，徒手搶奪王懿│          │
│ ５ │            │            │茹之手提包1 個（內有提款卡、│          │
│    │            │            │現金13238 元）後騎車往文化路│          │
│    │            │            │方向逃逸，惟庚○○因見後方有│          │
│    │            │            │人追呼，乃心生恐懼而將所搶得│          │
│    │            │            │之上開手提包棄置於路旁後，返│          │
│    │            │            │回雲林縣北港鎮○○路55號住處│          │
│    │            │            │。嗣經警根據被害人所描述之特│          │
│    │            │            │徵，於同日18時30分許，前往上│          │
│    │            │            │址查獲庚○○，並依庚○○之供│          │
│    │            │            │述，通知丁○○前往警察局製作│          │
│    │            │            │筆錄，而查知上情。          │          │
└──┴──────┴──────┴──────────────┴─────┘
